臺灣臺北地方法院民事裁定　　　　　　 95年度重訴字第481號
原　　　告　峰鈺有限公司
　　　　　　　　　　　　9之1.
法定代理人　乙○○
訴訟代理人　潘維成律師
　　　　　　蕭萬龍律師
複代理人　　林哲倫律師
　　　　　　張百欣律師
被　　　告　華利全來科技股份有限公司
兼法定代理　甲○○
人
上列二人共同
訴訟代理人　楊正評律師
上列當事人間請求履行契約事件，原告為訴之追加，本院裁定如
下：
    主  文
原告追加之訴駁回。
追加之訴訴訟費用由原告負擔。
    理  由
一、按民事訴訟法第255條第1項前段規定，訴狀送達後，原告不
    得將原訴變更或追加他訴。
二、本件據原告起訴狀所載，係提起不動產所有權移轉登記之訴
    ，聲明求為：「一、被告甲○○應將如附表一所示地號土地
    所有權移轉登記至原告名下。（二）被告華利全來科技股份
    有限公司應將如附表二所示地號土地、建物所有權移轉登記
    至原告名下」之判決；嗣於95年6月1日、95年7月6日、95年
    8月29日、95年9月21日、95年10月24日、95年11月23日言詞
    辯論期日，均係就此項聲明為辯論。及至95年12月19日期日
    ，原告未得被告同意，將原訴之聲明列為先位聲明並追加第
    三項聲明：「被告應給付原告新台幣壹仟萬元暨自訴狀繕本
    送達被告翌日起至清償日止，按週年利率百分之五計算之利
    息」；及追加備位聲明請求：「一、被告甲○○應給付原告
    新台幣壹仟零捌拾肆萬伍仟元，暨其中貳佰萬元自民國92
    年10月31日起，其中捌佰參拾肆萬伍仟元自民國92年11月15
    日起，均至清償日止，按週年利率百分之五計算之利息。二
    、被告應給付原告新台幣參仟貳佰柒拾壹萬貳仟陸佰貳拾壹
    元，暨自訴狀繕本送達翌日起至清償日止，按週年利率百分
    之五計算之利息」。
三、原告主張上揭追加先位聲明第三項部分，依民事訴訟法第25
    5條第1項第7款，追加備位聲明部分，依同法第255條第2款
    、第4款云云。經查：
（一）就追加先位聲明第三項部分：本件原訴之訴訟標的為不動
      產所有權移轉登記，原告追加先位訴之聲明第三項部分主
      張被告以H型角鋼堵住廠房出口造成停業損失，請求停業
      損失之損害賠償，二者基礎事實不同，原訴之訴訟資料，
      追加之訴無可利用，若准許其追加，徒使訴訟之終結延滯
      ，且被告亦不同意原告為訴之追加（見本院95年12月19日
      言詞辯論筆錄）。
（二）就追加備位聲明部分：原告主張因桃園縣政府有意將系爭
      土地地目恢復為原先編訂之農業用地，被告將來極可能陷
      於給付不能之情事，本件有情事變更之情事，且請求之基
      礎事實同一云云。惟查，依桃園縣政府96年5月21日回覆
      本院之函文：「.... 三、華利全來科技公司前經本府92
      年7月1日府建工字第0920142538號函核准毗連非都市土
      地擴展工業計劃，並於92年8月28日府商登字第092019637
      1號函發給工業用地證明書在案，該公司雖經本府於94年7
      月19日以府商登字第0940536296號函核准工廠變更登記在
      案，惟迄今並未依原定計劃申報查核完成使用，故案尚未
      解除列管。四、華利全來科技公司有違規使用情事逾期尚
      未改善，惟該公司96年1月10日及96年3月10日分別提出陳
      情展延改善期限及完成使用認定申請，因其適用法規尚有
      疑義，本府另行訂期邀請相關單位開會研商。」，則原告
      請求之系爭土地尚未確定由「丁種建築用地」變更為「農
      牧用地」，原告主張情事變更而追加備位聲明，自於法不
      合。又查，原訴之訴訟標的為不動產移轉登記請求權，追
      加之訴訴訟標的為價金返還及損害賠償請求權，前後聲明
      基礎事實並不同一。且被告亦不同意原告為訴之追加，原
      告追加備位聲明，於法亦未合，自不應准許。
三、依民事訴訟法第249條第1項第6款，第95條，第78條裁定如
    主文。
中　　華　　民　　國　　96　　年　　6 　　月　　26　　日
                  民事第二庭  法　官　吳淑惠
以上正本係照原本作成。
如對本裁定抗告須於裁定送達後10日內向本院提出抗告狀，並繳
納抗告費新臺幣1,000元
中　　華　　民　　國　　96　　年　　6 　　月　　27　　日
                              書記官  蔡凱如
